臺灣雲林地方法院交通事件裁定　 　　　96年度交聲字第55號
移
異　議　人
即受處分人　乙○○
　　　　　　　　　　　12號
上列異議人因違反道路交通管理處罰條例案件，對於交通部公路
總局嘉義區監理所雲林監理站民國96年3 月13日所為之裁決處分
（原處分案號：雲監裁字第裁72-KAE043228號），聲明異議，本
院裁定如下：
    主  文
異議駁回。
    理  由
一、聲明異議意旨略以：雲林縣警察局斗南分局四維派出所警員
    甲○○舉發事項有誤，因該路段為轉彎路段，經查詢林警員
    所站立位置，離號誌距離太遠，無法清楚看到往北外側前方
    停止線之正確位置，導致不實舉發，僅憑感覺論定事實是不
    對的。又異議人所駕車輛於民國96年2 月5 日22時後，行駛
    過停止線才轉為黃燈，外側車道行駛過此紅燈路口約五秒，
    才看得到警察，警察就貿然衝出攔檢，請查證推算當時閃爍
    燈號上的落差。此外，此路口設有監視器，請調閱錄影帶查
    證，釐清不必要爭辯。為此，求為撤銷原處分，改裁定異議
    人不罰云云。
二、按汽車駕駛人，行經有燈光號誌管制之交岔路口闖紅燈者，
    處新臺幣一千八百元以上五千四百元以下罰鍰。又汽車駕駛
    人有第53條情形，記違規點數三點。道路交通管理處罰條例
    第53條第1 項、第63條第1 項第3 款分別定有明文。經查：
  (一)異議人於96年2 月5 日22時03分許，駕駛其所有車牌號碼5M
    -7018 號自小客車，由南往北方向行駛，行經雲林縣台一線
    與尚義路口，經雲林縣警察局斗南分局四維派出所警員甲○
    ○以「闖紅燈（南向北直行）」為由，開單告發之事實，為
    異議人所不爭執，並經證人甲○○到庭證述屬實，復有雲林
    縣警察局舉發違反道路交通管理件通知單影本在卷可稽，堪
    信屬實。
  (二)證人甲○○於本院尚證稱：22時3 分許，我與所長林振類執
    行全國防治危險駕車勤務，見台一線與尚義路口號誌，已經
    轉為紅燈後3 秒，異議人車輛才闖過紅燈。我與所長林振類
    均目睹上情等情甚詳。證人甲○○與異議人素不相識，僅因
    證人甲○○執行勤務時，見有違規行為，基於職責開單告發
    ，其所為舉發行為，難認有何違法或不當之處；其於本院所
    為證言，亦無不可信之處。是異議人駕車行經有燈光號誌管
    制之交岔路口闖紅燈等情，應可認定。
  (三)至於異議人於本院尚聲請調閱路口監視器一節，經本院於96
    年5 月9 日以公務電話詢問雲林縣警察局斗南分局保防組警
    員楊振宏，是否仍有保留當天監視錄影畫面，經答覆：該路
    口監視器主機由雲林縣警察局斗南分局四維派出所保管，保
    留時間約二個星期，當天錄影畫面已無保留等情，有本院公
    務電話紀錄在卷可稽。是上開路口監視錄影畫面已無保留，
    則異議人聲請調閱上開錄影畫面，無從准許，併此說明。
三、從而，原處分機關依道路交通管理處罰條例第53條第1 項、
    第63條第1 項第3 款，裁處罰鍰2,700 元，並記違規點數3
    點，核無違誤。本件異議為無理由，應予駁回。
據上論斷，應依道路交通管理處罰條例第87條第2 項，道路交通
案件處理辦法第19條，裁定如主文。
中　　華　　民　　國　　96　　年　　6 　　月　　20　　日
                  交通法庭      法  官  柯志民
以上正本證明與原本無異。
如不服本裁定，應於裁定送達後5 日內向本院提出抗告狀（須附
繕本）。
                                書記官  魏輝碩
中　　華　　民　　國　　96　　年　　6 　　月　　20　　日
